【裁判字號】    92,訴,599
【裁判日期】    920520
【裁判案由】    強盜
【裁判全文】
臺灣臺中地方法院刑事判決                          九十二年度訴字第五九九號
    公  訴  人  臺灣臺中地方法院檢察署檢察官
    被      告  甲○○
                丁○○
    共      同
    指定辯護人  本院公設辯護人  乙○○
右列被告等因強盜案件，經檢察官提起公訴（九十一年度偵字第二三八七三號），本
院判決如左：
    主  文
甲○○、丁○○共同意圖為自己不法之所有，攜帶兇器，以強暴至使不能抗拒，而取
他人之物，各處有期徒刑柒年貳月。扣案之折刀壹把，沒收。
    事  實
一、甲○○與丁○○因缺錢花用，且因甲○○曾在臺中縣梧棲鎮○○路○段二三一號
    「德隆超商」（懸掛「德隆百貨」招牌）擔任店員，對該店內部設備熟識，丁○○乃提議強盜搜刮「德隆超商」財物。甲○○應允後，其二人竟共同基於意圖為
    自己不法之所有之犯意聯絡，於民國九十一年十一月二十七日凌晨五時許，由甲○○騎乘車牌號碼ＩＯＹ─３７０號重型機車搭載丁○○，行至「德隆超商」附
    近約十餘公尺處暫停觀察後，甲○○即從機車坐墊下方置物箱取出其所有之折刀
    一把（非屬槍砲彈藥刀械管制條例所列之管制刀械）交予丁○○防身，並由丁○○先行進入「德隆超商」查看店內情形。丁○○進入後，先詢問店員丙○○有無
    報紙夾報，並在店門口翻閱報紙，隨即步出店外；約五分鐘後，丁○○再進入店
    內佯稱欲購買「三陽維士比」飲料三瓶，隨即改口稱其未帶錢而走出店外。其後
    ，丁○○第三度進入「德隆超商」，確信該店僅有一人看守且無其他顧客後，乃
    向丙○○佯稱新台幣（下同）一千元可買幾瓶「維士比」飲料，丙○○估算時，
    其又改稱欲購買「維士比」及「保力達」飲料各三瓶，因上開飲料放在店內儲藏
    室，丙○○遂離開櫃檯進入儲藏室取貨，丁○○見機不可失，隨即跟進儲藏室內
    ，並以左手勒住丙○○頸部，並取出上揭客觀上足以對人之生命、身體、安全構
    成威脅，具有危險性足供為兇器使用之折刀一把抵在丙○○頸部喉節上，並從儲
    藏室地上拾起黃色塑膠繩一條及白色透明膠帶一捲綑綁丙○○雙手，以此強暴之
    方式至使丙○○因畏懼而不能抗拒，此時，甲○○旋以其所穿著外套衣領遮著臉
    部進入儲藏室內，見丙○○已遭丁○○控制，即趁丁○○以上揭強暴方式至使丙○○因畏懼而不能抗拒之時，共同逼問丙○○店內保險箱鑰匙放置處所，旋由甲○○、丁○○輪流監控丙○○，而強取「德隆超商」保險箱內現金三萬元、收銀
    機內現金三千餘元（起訴書誤載為五千元）、行動電話儲值卡二十張及丙○○所
    有七吋小電視一台、ＰＳ電子遊戲主機一台、門號為0000000000號行
    動電話手機一具、皮夾一只（內裝有現金六百元及金融卡一張），得手後，甲○○恐渠等二人之犯行已遭店內監視錄影機錄下，已曝露犯行，竟持店內之鐵椅砸
    毀監視器外之玻璃（毀損部分未據告訴），並取走監視錄影帶一捲，旋與丁○○
    共同騎乘機車逃逸，渠等二人並於行經臺中縣清水鎮建國國小後面附近之排水溝
    時，將上揭折刀一把、強盜丙○○所得之上揭皮夾及其內之金融卡等證件丟棄，
    另二人行至臺中縣清水鎮○○路與民享路交岔路口附近某黃昏市場後方之尚未完
    工之空屋內，將該監視錄影帶一捲燒燬，並將強盜所得之現金朋分，其餘贓物歸
    由甲○○取得後而各自離去。嗣丙○○於自行脫困後，立即電知其父親報警處理
    ，而於九十一年十二月四日上午零時五分許，經警在臺中縣梧棲鎮○○路二六０
    號拘獲丁○○，始查悉上情，隨即由丁○○帶同員警至上開排水溝及空屋取出已
    燒毀之監視錄影帶一捲，且依丁○○之供述，循線拘提甲○○，並扣得甲○○所
    有之供強盜所用之之折刀一把。
二、案經臺中縣警察局清水分局報告臺灣臺中地方法院檢察署檢察官偵查起訴。
    理  由
一、訊據被告甲○○、丁○○二人對於右揭時、地，由被告甲○○搭載被告丁○○共
    同持客觀上足以對人之生命、身體、安全構成威脅，具有危險性，足供兇器使用
    之折刀一把，架住被害人丙○○頸部之強暴方式，至使被害人丙○○不能抗拒，
    而強取「德隆超商」保險箱內現金三萬元、收銀機內現金三千餘元（起訴書誤載
    為五千元）、行動電話儲值卡二十張及被害人丙○○所有七吋小電視一台、ＰＳ
    電子遊戲主機一台、門號為0000000000號行動電話手機一具、皮夾一
    只（內裝有現金六百元及金融卡一張）等事實，均坦承不諱，核與被害人丙○○
    於偵查中及本院調查時指訴之情節相符，並有贓證物取出現場圖一份、照片二十
    一張附卷足稽，復有折刀一把、已燒燬之監視錄影帶一捲扣案足資佐證，足認被
    告甲○○、丁○○二人之自白與事實相符。本件事證明確，被告甲○○、丁○○
    二人之犯行，均堪認定。
二、查扣案之折刀一把，刀刃長九點四公分、厚零點三公分，刀柄長十二點五公分，
    刀鋒銳利，客觀上已足以對人之生命、身體、安全構成威脅，具有危險性，應屬
    兇器無訛。是核被告甲○○、丁○○二人所為，均係犯刑法第三百三十條第一項
    之攜帶兇器強盜罪。被告甲○○、丁○○二人就上開攜帶兇器強盜之犯行間，有
    犯意之聯絡及行為之分擔，均為共同正犯。爰審酌被告甲○○、丁○○二人年輕
    力壯，不知找尋正當職業，獲取生活所需，僅因一時缺錢即思以強盜方式，非法
    獲取財物，貪圖不勞而獲，其行可議，雖被告甲○○、丁○○二人強盜之財物價
    值非鉅，然因渠等二人強盜之方式係以折刀抵住被害人丙○○頸部為之，對於被
    害人造成之危害性及恐懼程度甚高，又因被告甲○○、丁○○二人事後均已坦認
    犯行，犯後態度良好，頗有悔悟之心等一切情狀，分別量處如主文所示之刑。扣
    案之折刀一把，係屬被告甲○○所有，且係供其與被告丁○○犯強盜罪所用之物
    ，業據被告甲○○、丁○○二人供承在卷，應依刑法第三十八條第一項第二款之
    規定宣告沒收。
據上論斷，應依刑事訴訟法第二百九十九條第一項前段，刑法第二十八條、第三百三
十條第一項、第三十八條第一項第二款，判決如主文。
中      華      民      國    九十二    年      五      月     二十     日
                                臺灣臺中地方法院刑事第四庭
                                   法  官  王  世  華
右正本證明與原本無異。
如不服本判決，應於判決送達後十日內向本院提出上訴狀，上訴於臺灣高等法院臺中
分院( 須附繕本 )。
                                   書記官
中      華      民      國    九十二    年      五      月    二十一    日
附錄論罪科刑法條：
刑法第三百三十條：
犯強盜罪而有第三百二十一條第一項各款情形之一者，處七年以上有期徒
刑。
前項之未遂犯罰之。


司法院資訊處製作；財團法人民間司法改革基金會備份。
